【裁判字號】    95,上易,186
【裁判日期】    950330
【裁判案由】    妨害自由
【裁判全文】
臺灣高等法院高雄分院刑事判決         95年度上易字第186號
上  訴  人  臺灣高雄地方法院檢察署檢察官
被      告  甲○○○
上列上訴人因被告妨害自由案件，不服臺灣高雄地方法院95年度
易字第153 號中華民國95年2 月6 日第一審判決（聲請簡易判決
處刑案號：臺灣高雄地方法院檢察署94年度偵字第26419 號），
提起上訴，本院判決如下：
     主  文
上訴駁回。
     理  由
一、公訴意旨略以：被告甲○○○於民國94年11月13日下午5 時
    20分許，駕駛車牌號碼OOD-048 號重機車，行經高雄縣大寮
    鄉○○街6 號（長興化學工業股份有限公司所在地）時，見
    該公司後門未關，竟無故侵入該公司附連圍繞之土地內，欲
    搜尋是否有值錢之廢鐵，以便伺機竊取，然因遍尋不著可得
    竊取之物，其遂於同日下午5 時40分許欲騎機車離去之際，
    惟隨即遭巡邏員警查獲，因認被告涉有刑法第306 條第1項
    無故侵入他人附連圍繞之土地罪嫌等語。
二、按已經提起公訴或自訴之案件，在同一法院重行起訴者，應
    諭知不受理之判決，並得不經言詞辯論為之，刑事訴訟法第
    303 條第2 款、第307 條分別定有明文。次按，所謂一事不
    再理之重訴禁止原則，係為保障實體裁判之安定性，使同一
    被告就同一訴訟客體事實爭點及法律爭點，不受重複審判而
    設，故於實質上一罪或裁判上一罪均有適用，是具有實質上
    一罪或裁判上一罪關係之一部犯行經提起公訴者，其效力當
    然及於全部，縱令後之起訴事實較之繫屬在先之事實有減縮
    或擴張之情形，亦不失為同一案件。
三、經查：
  (一)侵入竊盜究以何時為著手起算時點，依一般社會觀念，咸認
    行為人以竊盜為目的，而侵入他人住宅，搜尋財物時，即應
    認與竊盜之著手行為相當，上訴人在其主觀上既以竊盜為目
    的侵入被害人住處，並已進入其臥房，留滯時間有數分鐘之
    久，用眼睛搜尋財物，縱其所欲物色之財物尚未將之移入自
    己支配管領之下，惟從客觀上已足認其所為係與侵犯他人財
    物之行為有關，且屬具有一貫接連性之密接行為，顯然已著
    手於竊盜行為之實行，自應成立刑法第321 條第2 項、第1
    項第1 款於夜間侵入住宅竊盜罪之未遂犯（最高法院84年度
    臺上字第4341號判決可資參照）。本件被告於偵查中既已坦
    承，係因遍尋不著可供偷竊之物品，始行離去（見偵查卷第
    4 、5 頁），參酌上開判決意旨，被告實已著手於竊盜之犯
    行，應論以刑法第320 條第3 項、第1 項之普通竊盜未遂罪
    、第306 條第1 項之無故侵入他人附連圍繞之土地罪，上開
    2 罪，有方法結果之牽連關係，依刑法第55條後段之規定，
    從一重論以刑法第320 條第3 項、第1 項之普通竊盜未遂罪
    。
  (二)又被告前因竊盜案件，經臺灣高雄地方法院檢察署檢察官以
    94年度偵字第22044 號起訴書提起公訴，並於94年11月30日
    繫屬於原審，為94年度易字第1976號，有上開起訴書及臺灣
    高等法院被告前案紀錄表附卷可稽，該案尚未判決確定，亦
    有原審95年2 月6 日公務電話紀錄1 份在卷為憑；本件依檢
    察官聲請簡易判決處刑書所載之犯罪事實，被告除涉犯無故
    侵入他人附連圍繞之土地罪外，尚成立竊盜未遂罪之部分，
    已如上述，此部分復與原審94年度易字第1976號案件被告被
    訴竊盜罪之犯罪事實，時間緊接，手法相同，顯係基於概括
    犯意反覆為之，為連續犯，應屬裁判上之一罪，基於審判不
    可分原則，自為前開案件起訴效力所及。本件係95年1 月13
    日始繫屬於原審，乃公訴人就同一之案件向原審重行起訴，
    則原審依上開說明所為公訴不受理之判決，於法並無不合。
  (三)公訴人上訴意旨，雖執：本案之發生地點係長興化學工業股
    份有限公司附連圍繞「土地」上，並非廠房或辦公室內，亦
    即，該處並不見得有任何財物可供竊取，準此，豈能將此附
    連圍繞之土地與他人之住宅相提並論？遽認被告已著手於竊
    盜犯行之實行，原判決認被告另成立竊盜未遂罪，而為公訴
    不受理之諭知，尚有未洽等語，指摘原判決不當，經核難認
    有理由，應予駁回，並不經言詞辯論為之。
據上論斷，應依刑事訴訟法第372 條、第368 ，判決如主文。
中    華    民    國    95    年    3     月    30    日
                  刑事第三庭    審判長法  官  周賢銳
                                      法  官  黃仁松
                                      法  官  謝宏宗
以上正本證明與原本無異。
本判決不得上訴。
中    華    民    國    95    年    3     月    31    日
                                      書記官  熊惠津
                                                 A


司法院資訊處製作；財團法人民間司法改革基金會備份。
